【裁判字號】    99,交抗,75
【裁判日期】    990222
【裁判案由】    聲明異議
【裁判全文】
臺灣高等法院高雄分院刑事裁定          99年度交抗字第75號
抗  告  人  交通部公路總局高雄區監理所
代  表  人  乙○○
受處 分 人  甲○○
上列抗告人因受處分人違反道路交通管理處罰條例事件聲明異議
案件，不服臺灣高雄地方法院中華民國98年12月30日裁定（98年
度交聲字第3334號），提起抗告，本院裁定如下：
    主  文
抗告駁回。
    理  由
一、抗告意旨略以：緩起訴處分本質上為不起訴處分之一種，所
    課予之負擔係屬一種特殊之處遇措施，並非刑罰。是抗告人
    裁處受處分人罰鍰新臺幣（下同）3 萬4 千500 元、吊扣駕
    駛執照12個月、參加道路交通安全講習，於法應無不合。原
    裁定將原處分撤銷，即有未當。
二、按行政罰法第1 條及第26條前段規定：「違反行政法上義務
    而受罰鍰、沒入或其他種類行政罰之處罰時，適用本法。但
    其他法律有特別規定者，從其規定」、「一行為同時觸犯刑
    事法律及違反行政法上義務規定者，依刑事法律處罰之。」
    又依刑事訴訟法第253 條之3 規定，被告於緩起訴期間內，
    有該條所列情形之一者，檢察官得依職權或依告訴人之聲請
    撤銷原處分，繼續偵查或起訴。
三、經查，受處分人甲○○於民國97年10月18日上午5 時35分許
    ，酒後駕駛6957－UN號自小客貨車行經高雄縣鳳山市○○路
    與新富路口，不慎撞及路旁停車，同日上午7 時6 分許經警
    測試呼氣酒精濃度達每公升0.46毫克，因而查獲受處分人不
    安全駕駛，經移送由臺灣高雄地方法院檢察署檢察官於97年
    11月27日以97年度偵字第31902 號為緩起訴處分，緩起訴期
    間為2 年，並命受處分人向公庫支付3 萬元確定，緩起訴期
    滿日為99年12月15日，有交通部公路總局高雄區○○○○○
    道路交通管理事件裁決書、臺灣高雄地方法院檢察署97年度
    偵字第31902 號檢察官緩起訴處分書及臺灣高等法院被告前
    案紀錄表附卷可稽，自堪認定。是依前開說明，受處分人之
    緩起訴期間既尚未屆滿，即有緩起訴遭撤銷及受刑事追訴處
    罰之可能，抗告人機關倘於受處分人緩起訴期間屆滿前，適
    用行政罰法第26條第2 項規定而為行政處罰，將使受處分人
    有同時遭受行政處罰及刑事處罰之可能，於法即有未合。從
    而，原處分機關於緩起訴期間屆滿前裁決受處分人罰鍰3 萬
    4 千500 元、吊扣駕駛執照12個月、參加道路交通安全講習
    ，於法有違。原裁定將原處分撤銷，尚無不當。從而，抗告
    人之抗告，為無理由，應予駁回。
四、據上論結，應依道路交通案件處理辦法第26條、刑事訴訟法
    第412 條，裁定如主文。
中    華    民    國    99    年    2     月    22    日
                  刑事第八庭    審判長法  官  洪兆隆
                                      法  官  張盛喜
                                      法  官  郭玫利
以上正本證明與原本無異。
不得再抗告。
中    華    民    國    99    年    2     月    22    日
                                      書記官  梁美姿

司法院資訊處製作；財團法人民間司法改革基金會備份。
